【裁判字號】    92,易,1545
【裁判日期】    920805
【裁判案由】    贓物
【裁判全文】
臺灣高雄地方法院刑事判決                        九十二年度易字第一五四五號
    公  訴  人  臺灣高雄地方法院檢察署檢察官
    被      告  甲○○
右列被告因贓物案件，經檢察官提起公訴（九十二年度偵緝字第九六二號），本院判
決如左：
    主  文
甲○○故買贓物，處有期徒刑伍月，如易科罰金，以佰元折算壹日。
    事  實
一、甲○○於民國九十一年二月五日一時許，在高雄縣旗山鎮○○○路雅虎電腦資訊
    前，明知綽號「阿進」之不詳姓名年籍成年男子所持有未懸掛車牌之重型機車一
    部（原車牌號碼係ＯＷＧ—七三六號，為乙○○○所有，於九十一年二月五日一
    時許，在高雄縣旗山鎮○○○路雅虎電腦資訊前遭竊）係來路不明之贓車，竟仍
    以新臺幣（下同）一萬元之代價予以購買。嗣同年六月二十五日三時三十分許，
    甲○○騎乘上開機車行經高雄縣旗山鎮○○路達達保齡球館前為警當場查獲。
二、案經高雄縣警察局旗山分局報告臺灣高雄地方法院檢察署檢察官偵查起訴。
    理  由
一、訊據被告甲○○固坦承確有於右揭時、地向綽號「阿進」之男子購買上開機車等
    情不諱，惟矢口否認有故買贓物之犯行，辯稱其不知該機車係贓物云云。經查：
    (一)右揭ＯＷＧ─七三六七號重型機車係被害人乙○○○於九十一年二月五日一
    時許，在高雄縣旗山鎮○○○路五三四號雅虎電腦資訊前失竊之事實，業據被害
    人於警訊中陳述甚明，並有贓物認領保管單一紙附卷可稽，是上開機車係屬贓物
    無訛。(二)被告雖辯稱不知係贓車云云，惟其無法提供「阿進」之真實姓名、年
    籍及聯絡方式，顯見其與「阿進」交情未深，其見上開機車並未懸掛車牌，且「
    無行車執照或相關來源證明，竟仍予以購買，且於交付一萬元之價金之後，復未
    要求「阿進」書立收據，實與一般機車買賣之交易常情相悖，足認其對該機車係
    來路不明之贓車，應有認識，其上開所辯無非事後卸責之詞，不足採信，本件事
    證明確，被告犯行堪以認定。
二、核被告甲○○所為，係犯刑法第三百四十九條第二項之故買贓物罪。爰審酌被告
    為貪圖小利而故買本件失竊機車，暢通銷贓管道而助長竊車風氣，且增加被害人
    尋回失物之困難，又犯後狡飾否認犯罪，毫無悔意等一切情狀，酌情量處如主文
    所示之刑，並諭知易科罰金折算標準。
據上論斷，應依刑事訴訟法第二百九十九條第一項前、刑法第三百四十九條第二項、
第四十一條第一項，罰金罰鍰提高標準條例第一條前段、第二條，判決如主文。
中      華      民      國      九十二      年      八      月    五    日
                                        臺灣高雄地方法院刑事第一庭
                                            審判長法  官  林  水  城
                                                  法  官  盧  怡  秀
                                                  法  官  謝  雨  真
右正本證明與原本無異。
如不服本判決，應於判決送達後十日內，向本院提出上訴狀。
                                                  書記官  陳  威  志
中    華    民    國      九十二      年      八      月      六      日
附錄本案論罪科刑法條：
刑法第三百四十九條
收受贓物者，處三年以下有期徒刑、拘役或五百元以下罰金。
搬運、寄藏、故買贓物或為牙保者，處五年以下有期徒刑、拘役或科或併科一千元以
下罰金。
因贓物變得之財物，以贓物論。


司法院資訊處製作；財團法人民間司法改革基金會備份。
